臺灣嘉義地方法院刑事判決　　　　　　　100年度訴字第177號
公　訴　人　臺灣嘉義地方法院檢察署檢察官
被　　　告　何文生
上列被告因違反毒品危害防制條例案件，經檢察官提起公訴（10
0年度毒偵字第112號），被告於準備程序中就被訴事實為有罪之
陳述，本院合議庭裁定由受命法官改依簡式審判程序審理，判決
如下：
    主  文
何文生施用第一級毒品，累犯，處有期徒刑柒月。
    犯 罪 事 實
一、何文生前因施用毒品案件，經本院裁定送觀察、勒戒後，認
    有繼續施用毒品之傾向，再裁定令入戒治處所施以強制戒治
    1年，於民國89年11月16日因停止其處分出監，付保護管束
    ，然保護管束經撤銷，再執行所餘強制戒治期間7月11日，
    於91年1月5日執行完畢釋放，由臺灣嘉義地方法院檢察署檢
    察官以91年度戒毒偵字第22號不起訴處分確定，復於前揭觀
    察、勒戒、強制戒治執行完畢釋放後5年內，因施用毒品案
    件，經本院於93年6月7日，以93年度訴字第144號判決判處
    有期徒刑6月、2月，定應執行有期徒刑7月確定，再經本院
    於94年1月20日，以93年度訴字第495號判決判處有期徒刑8
    月、3月，定應執行有期徒刑10月確定，與前揭案件接續執
    行，於94年11月15日縮短刑期假釋出監，付保護管束，於94
    年11月24日保護管束期滿，假釋未經撤銷，所餘未執行之刑
    以已執行論而執行完畢。詎其仍不知悔改，復基於同時施用
    第1級毒品海洛因及第2級毒品甲基非他命之犯意，於99年7
    月18日23時許，在嘉義縣新港鄉西庄村59號住處，以將海洛
    因及甲基安非他命放入玻璃球中，點火燒烤，吸食煙霧之方
    式，同時施用海洛因及甲基非他命1次。嗣經警持檢察官核
    發之強制採驗尿液許可書，於99年7月20日對其採集尿液送
    驗，結果呈嗎啡（海洛因代謝物）及甲基安非他命陽性反應
    ，而悉上情。
二、案經臺中市政府警察局第六分局報告臺灣臺中地方法院檢察
    署呈請臺灣高等法院檢察署檢察長令轉臺灣嘉義地方法院檢
    察署檢察官偵查起訴。
    理  由
壹、程序事項
    本件於準備程序進行中，被告何文生就被訴事實為有罪之陳
    述，且所犯係死刑、無期徒刑、最輕本刑為3年以上有期徒
    刑以外之罪，經本院告知簡式審判程序之旨，並聽取檢察官
    及被告之意見後，依刑事訴訟法第273條之1第1項之規定，
    裁定進行簡式審判程序，復依刑事訴訟法第273條之2規定，
    不適用證據提示、交互詰問及傳聞法則有關證據能力限制等
    規定，先以敘明。
貳、實體事項
一、前揭犯罪事實，業據被告於本院行準備程序及審理時坦承不
    諱（見本院卷第18、25頁），又其於99年7月20日經警採集
    尿液送驗，由檢驗單位以酵素免疫分析法為初步檢驗，再以
    氣相層析質譜儀法為確認檢驗，結果呈嗎啡（海洛因代謝物
    ）、甲基安非他命陽性反應乙情，此有委託驗尿液代號與真
    實姓名對照表（代號：F-07-64）、採集尿液鑑定同意書、
    中山醫學大學附設醫院檢驗科藥物檢測中心尿液檢驗報告、
    勘察採證同意書、檢察官強制到場（強制採驗尿液）許可書
    各1份在卷可佐（見臺灣臺中地方法院檢察署99年度毒偵字
    第4466號卷第26至28、31、36頁），而以氣相層析質譜儀法
    作為毒品藥物及其代謝產物之定性及定量分析，可排除偽陽
    性之可能，堪為補強證據，足以擔保被告任意性自白與事實
    相符。又按毒品危害防制條例於92年7月9日修正公布，自93
    年1月9日施行，其中第20條、第23條將施用毒品之刑事處遇
    程序，區分為「初犯」及「5年內再犯」、「5年後再犯」，
    從其立法意旨及經觀察、勒戒或強制戒治是否已足以遮斷其
    施用毒品之毒癮以觀，倘被告於5年內已再犯，經依法追訴
    處罰，縱其第3次（或第3次以上）再度施用毒品之時間，在
    初犯經觀察、勒戒或強制戒治執行完畢釋放5年以後，已不
    合於「5年後再犯」之規定，且因已於「5年內再犯」，顯見
    其再犯率甚高，原實施觀察、勒戒或強制戒治，已無法收其
    實效，即應依該條例第10條處罰（最高法院95年度台非字第
    59 號、第65號判決及同院97年度第5次刑事庭會議決議意旨
    可資參照）。查被告前因施用毒品案件，經本院裁定送觀察
    、勒戒，後認有繼續施用毒品傾向，再裁定令入勒戒處所施
    以強制戒治，於89年11月16日因停止其處分出監，付保護管
    束然保護管束經撤銷，再執行所餘強制戒治期間7月11日，
    於91年1月5日執行完畢釋放，並經臺灣嘉義地方法院檢察署
    檢察官以91年度戒毒偵字第22號不起訴處分確定，復於前揭
    觀察、勒戒、強制戒治執行完畢釋放後5年內，因施用毒品
    案件，經本院以93年度訴字第144號判決判處應執行有期徒
    刑7 月確定，再經本院以93年度訴字第495號判決判處應執
    行有期徒刑10月確定，此有臺灣高等法院被告前案紀錄表1
    份附卷足稽，其於觀察、勒戒、強制戒治執行完畢釋放後5
    年內，已因再犯施用毒品案件，為法院追訴處罰，雖本次係
    於其受觀察、勒戒執行完畢釋放5年後再犯，揆諸首揭實務
    見解意旨，仍應依法予以追訴處罰。綜上所述，本件事證明
    確，被告犯行洵堪認定，應依法論科。
二、按海洛因、甲基安非他命分別為毒品危害防制條例第2條第2
    項第1款、第2款所定之第1級毒品、第2級毒品，依法不得非
    法持有、施用，是核被告所為，係犯毒品危害防制條例第10
    條第1項之施用第1級毒品罪及同條第2項之施用第2級毒品罪
    ，其持有海洛因、甲基安非他命之低度行為，各應為施用之
    高度行為所吸收，不另論罪，又其將第1、2級毒品，同時放
    入玻璃球中，點火燒烤，吸食煙霧方式同實施用1次，乃1行
    為同時觸犯2構成要件不同之2罪，為想像競合犯，應依刑法
    第55條之規定，從一重之施用第1級毒品罪處斷。又被告前
    因施用毒品等案件，經本院判處罪刑確定，經接續執行後，
    於94年11月15日縮短刑期假釋出監，付保護管束，於94年11
    月24日保護管束期滿，假釋未經撤銷，所餘未執行之刑以已
    執行論而執行完畢，詳如前述，亦有上開被告前案紀錄表乙
    份存卷為按，其於受徒刑之執行完畢，5年以內故意再犯本
    件有期徒刑以上之罪，為累犯，應依刑法第47條第1項規定
    ，加重其刑。至於被告於警詢時雖證稱：99年6月中旬向綽
    號「小隻」之蘇佳宏購買海洛因等語，然警方已因掌握蘇佳
    宏販毒之線索，復經通訊監察後，依監聽譯文所示，通知被
    告強制採尿，此有通訊監察譯文表、指認犯罪嫌疑人紀錄表
    、通聯調閱查詢單各1份在卷可稽（見同前偵查卷第29至32
    頁），即無毒品危害防制條例第17條第1項之供述毒品來源
    ，因而破獲，得以減輕其刑之適用，併以敘明。
三、爰審酌被告國中肄業之智識程度，前因施用毒品案件，經觀
    察、勒戒、強制戒治執行完畢，仍再施用毒品，顯見尚無戒
    除之決心，施用毒品除戕害自身健康外，對社會秩序亦有潛
    在危害，惟念其犯後坦認犯行之態度，本次犯罪並未造成他
    人實害，自承育有1子、打零工為生之家庭、經濟狀況等一
    切情狀，量處如主文所示之刑。
據上論斷，應依刑事訴訟法第273條之1第1項、第299條第1項前
段，毒品危害防制條例第10條第1項、第2項，刑法第11條前段、
第55條、第47條第1項，判決如主文。
本案經檢察官郭志明到庭執行職務。
中    華    民    國    100    年    2    月    25    日
                  刑事第二庭  法  官  林青怡
以上正本證明與原本無異。
如不服本判決應於收受判決後10日內向本院提出上訴書狀，並應
敘述具體理由；其未敘述上訴理由者，應於上訴期間屆滿後20日
內向本院補提理由書（均須按他造當事人之人數附繕本）「切勿
逕送上級法院」。
中    華    民    國   100    年    2     月    25    日
                              書記官  江芳耀
附錄論罪科刑法條
毒品危害防制條例第10條
施用第一級毒品者，處6月以上5年以下有期徒刑。
施用第二級毒品者，處3年以下有期徒刑。